臺灣臺北地方法院刑事判決　　　　　　　99年度易字第3494號
公　訴　人　臺灣臺北地方法院檢察署檢察官
被　　　告　張世傑
選任辯護人　張振興律師
　　　　　　劉衡慶律師
　　　　　　黃玥彤律師
上列被告因違反毒品危害防制條例案件，經檢察官提起公訴（99
年度毒偵字第3372號、99年度偵字第21556號），本院判決如下
：
    主      文
張世傑施用第二級毒品，累犯，處有期徒刑參月，如易科罰金，
以新臺幣壹仟元折算壹日，扣案如附表編號十至十二所示之物均
沒收銷燬之；又持有第三級毒品純質淨重二十公克以上，累犯，
處有期徒刑陸月，併科罰金新臺幣拾伍萬元，有期徒刑如易科罰
金，罰金如易服勞役，均以新臺幣壹仟元折算壹日，扣案如附表
編號一至三所示之物均沒收銷燬之，如附表編號四至九所示之物
均沒收。應執行有期徒刑捌月，併科罰金新臺幣拾伍萬元，有期
徒刑如易科罰金，罰金如易服勞役，均以新臺幣壹仟元折算壹日
，扣案如附表編號十至十二、編號一至三所示之物均沒收銷燬之
，如附表編號四至九所示之物均沒收。
    事      實
一、張世傑前因施用毒品案件，經依臺灣臺中地方法院97年度毒
    聲字233號裁定送觀察、勒戒後，認無繼續施用毒品之傾向
    ，於民國97年9月5日釋放出所，並由臺灣臺中法院檢察署檢
    察官以97年度毒偵字第6號為不起訴處分確定；又因違反證
    券交易法案件，經臺灣臺中地方法院於97年2月29日以94年
    度金重訴字第3586號判處有期徒刑9月確定，於97年7月20日
    執行完畢。詎猶不知悔改，竟（一）基於施用第二級毒品之
    犯意，於99年9月6日，在臺北市○○區○○路2段71號3樓之
    1住處，施用第二級毒品MDMA1次。（二）另明知大麻及愷他
    命分別為毒品危害防制條例第2條第2項第2款及第3款所列管
    之第二級及第三級毒品，非經許可不得擅自持有第二級毒品
    ，亦不得擅自持有純質淨重20公克以上之第三級毒品，竟基
    於持有第二級毒品及持有純質淨重20公克以上之第三級毒品
    之犯意，於不詳時、地取得如附表編號一至三所示含第二級
    毒品大麻成分之物，及如附表編號四至九所示含第三級毒品
    愷他命成分之物（其中編號五至七之質純淨重已達496.96公
    克）而持有之。嗣經法務部調查局臺北市調查處於99年9月8
    日下午4時許，因另案在張世傑上開住處執行搜索時查獲，
    並扣得如附表所示之物。
二、案經臺北市政府警察局大安分局報告台灣台北地方法院檢察
    署檢察官偵查起訴。
    理      由
一、前揭事實，業據被告張世傑於本院審理時坦承不諱，並有臺
    北市政府警察局偵辦毒品案件尿液檢體委驗單、臺灣尖端先
    進生技醫藥股份有限公司濫用藥物檢驗報告、法務部調查局
    鑑定書各1紙、法務部調查局濫用藥物實驗室鑑定書2紙附卷
    可稽（見毒偵卷第58至59頁、偵字第54至55頁、第74至75頁
    ），及如附表所示之物扣案可證，足徵被告之自白確與事實
    相符。又被告前因施用毒品案件，經依臺灣臺中地方法院97
    年度毒聲字233號裁定送觀察、勒戒後，認無繼續施用毒品
    之傾向，於97年9月5日釋放出所，並由臺灣臺中法院檢察署
    檢察官以97年度毒偵字第6號為不起訴處分確定等情，有臺
    灣高等法院被告前案紀錄表1份附卷可按，被告於觀察、勒
    戒執行完畢釋放後，5年內再犯本件施用毒品罪，依法自應
    逕予追訴處罰。本件事證明確，被告犯行堪予認定。
二、按MDMA、大麻及愷他命分屬毒品危害防制條例第2條第2項第
    2款、第3款所定之第二級及第三級毒品。是核被告所為，係
    犯毒品危害防制條例第10條第2項施用第二級毒品罪、同條
    例第11條第2項持有第二級毒品罪及第5項之持有純質淨重20
    公克以上之第三級毒品罪。其施用MDMA前後持有MDMA之低度
    行為，分別為其施用之高度行為所吸收，均不另論罪。被告
    以一行為同時觸犯持有第二級毒品及持有純質淨重20公克以
    上之第三級毒品之數罪名，為想像競合犯，應從一重之持有
    純質淨重20公克以上之第三級毒品之一罪處斷，檢察官起訴
    書認應予分論併罰容有誤會。又被告所犯施用第二級毒品罪
    、持有純質淨重20公克以上之第三級毒品罪，其犯意各別，
    行為互殊，應予分論併罰。被告曾犯如事實欄所載之罪，於
    97年7月20日執行完畢，有台灣高等法院被告前案紀錄表在
    卷足憑，其受有期徒刑執行完畢後，5年以內故意再犯本件
    有期徒刑以上之罪，為累犯，應依刑法第47條第1項規定加
    重其刑。爰審酌被告前曾因施用毒品經觀察、勒戒程序，惟
    仍未能戒絕毒癮，復再犯本件施用毒品罪，其施用毒品雖對
    於社會秩序有一定影響，惟本質上究屬自我戕害行為，然其
    持有毒品之數量非少，暨被告之生活狀況、智識程度及犯罪
    後於本院審理時坦承犯行之態度等一切情狀，量處如主文所
    示之刑，並分別諭知易科罰金及易服勞役之折算標準。扣案
    如附表編號一至三及編號十至十二之物係查獲之毒品，應依
    毒品危害防制條例第18條第1項前段規定，宣告沒收銷燬之
    。按毒品危害防制條例第11條之1雖明定無正當理由，不得
    擅自持有第三級毒品；同條例第18條第1項後段復規定查獲
    之第三級毒品，無正當理由而擅自持有者，沒入銷燬之，然
    依同條例第18條第1項後段應沒入銷燬之毒品，專指查獲施
    用或持有之第三級毒品，尚不構成犯罪行為，而應依行政程
    序沒入銷燬而言。從而，持有第三級毒品純質淨重20公克以
    上者，既屬同條例第11條第5條明文規定處罰之犯罪行為，
    即非該條項應依行政程序沒入銷燬之範圍，則被告所持有扣
    案之第三級毒品愷他命，其總純質淨重既已逾20公克，自屬
    不受法律保護之違禁物，應依刑法第38條第1項第1款之規定
    沒收之，始為適法（最高法院96年度台上字第727號、96年
    台上字第884號判決意旨參照），是扣案如附表編號四至九
    之物，爰依刑法第38條第1項第2款規定，併予宣告沒收之。
據上論斷，應依刑事訴訟法第299條第1項前段，毒品危害防制條
例第10條第2項、第11條第2項、第5項、第18條第1項前段，刑法
第11條前段、第55條、第51條第5款、第47條第1項、第41條第1
項前段、第42條第3項前段、第38條第1項第1款、第2款，判決如
主文。
本案經檢察官吳曉婷到庭執行職務。
中    華    民    國   100    年    7     月    19    日
                    刑事第五庭   法  官  蕭清清
上正本證明與原本無異。
如不服本判決應於收受送達後10日內向本院提出上訴書狀，並應
敘述具體理由；其未敘述上訴理由者，應於上訴期間屆滿後20日
內向本院補提理由書（均須按他造當事人之人數附繕本）「切勿
逕送上級法院」。
                                 書記官  張華瓊
中    華    民    國   100    年    7     月    19    日
附錄本案論罪科刑法條
毒品危害防制條例第10條
施用第一級毒品者，處6月以上5年以下有期徒刑。
施用第二級毒品者，處3年以下有期徒刑。
毒品危害防制條例第11條
持有第一級毒品者，處3年以下有期徒刑、拘役或新臺幣5萬元以
下罰金。
持有第二級毒品者，處2年以下有期徒刑、拘役或新臺幣3萬元以
下罰金。
持有第一級毒品純質淨重十公克以上者，處1年以上7年以下有期
徒刑，得併科新臺幣1百萬元以下罰金。
持有第二級毒品純質淨重二十公克以上者，處6月以上5年以下有
期徒刑，得併科新臺幣70萬元以下罰金。
持有第三級毒品純質淨重二十公克以上者，處3年以下有期徒刑
，得併科新臺幣30萬元以下罰金。
持有第四級毒品純質淨重二十公克以上者，處1年以下有期徒刑
，得併科新臺幣10萬元以下罰金。
持有專供製造或施用第一級、第二級毒品之器具者，處1年以下
有期徒刑、拘役或新臺幣1萬元以下罰金。
附表：
一、大麻煙草2包（合計淨重9.42公克，驗餘淨重9.40公克）。
二、大麻煙捲3支（合計重1.41公克）。
三、含大麻及愷他命成分之煙捲5支（合計重3.57公克）。
四、愷他命煙捲30支（合計重21.97公克）。
五、愷他命黃色結晶5包（合計淨重258.45公克，驗餘淨重258.4
    1公克，純度43.94%，純質淨重113.56公克）。
六、愷他命白色結晶6包（合計淨重403.10公克，驗餘淨重403.0
    7公克，純度58.76%，純質淨重236.86公克）。
七、愷他命米黃色結晶34包（合計淨重481.24公克，驗餘淨重48
    1.16公克，純度30.45%，純質淨重146.54公克）。
八、愷他命白色粉末4包（合計淨重5.68公克，驗餘淨重5.66公
    克）。
九、愷他命米黃色粉末2包（合計淨重4.59公克，驗餘淨重5.66
    公克）。
十、含MDMA及愷他命成分之藍色藥錠4顆半（合計淨重1.26公克
    ，驗餘淨重0.97公克）。
十一、含MDMA及愷他命成分之綠色藥錠25顆（合計淨重6.94公克
      ，驗餘淨重6.65公克）。
十二、含MDMA及愷他命成分之藍色藥錠43顆（合計淨重12.69公
      克，驗餘淨重12.39公克）。